# 请教陈版：建造合同形成的已完工未结算资产的披露？

提问人：80 后的随遇而安 时间：2015-06-01 21:20:54
建造合同形成的已完工未结算资产的披露想请教几个问题： 1 、只包含已竣工的？还是也包括在建的（截止资产负债表日）？ 2 、从附注披露来看包括截止资产负债表日所有未结算的，是不是以前期间的工程截止本期未结算（或工程施工有余额）的都包括（特别是累计已发生成本、累计已确认毛利）？ 3 、是不是只披露未结算的工程（特别是累计已发生成本、累计已确认毛利）？如果本期发生的，本期结算完，也不披露？如果本期虽然在建，但是期末工程施工为 0 ，是不是也不披露？

回答人：chenyiwei
1 、此处的“已完工未结算”中的“已完工”应作广义理解，不一定是完全竣工，也包括已完成的部分工作量。 2 、是。 3 、是，仅披露期末有未结算余额的项目。

提问人：roger309 时间：2017-03-09 13:04:40
陈老师，接着咨询一下： 1 、作为已完工未结算的工程施工余额，报表层面是列式在存货么？ 2 、已结算未完工的部分是列式在预收账款部分？还是应当跟应收对应客商余额对捏后净额列式？

回答人：chenyiwei
1 、实务中做法不一致，列为存货和应收账款均有。 2 、与同一合同项下对同一客户的应收款对抵，按净额列入应收账款或者预收账款。